# 请教陈版，关于企业负担客户偶然所得个税的账务处理

提问人：木叶白牙 时间：2022-08-20 23:08:45
陈版您好：
企业在日常业务中会经常向客户赠送礼品，按照个人所得税法的相关规定，受赠方是需要按照赠送礼品购买金额的20%缴纳个人所得税，但现实情况中不可能送给客户礼品的同时再给客户代扣代缴这笔个人所得税，税务机关目前有一个端口可以由企业负担这部分，但是企业替受赠方负担后，这笔钱的入账是应该计入营业外支出还是管理费用（业务招待费）？怎么理解这个问题？@chenyiwei

回答人：chenyiwei
这种情况可以理解为企业额外支付给个人一笔钱用于履行纳税义务，即把支付给客户的税后奖金换算为税前金额，税前金额与客户实际到手的税后金额之间的差额就是所承担个人所得税税款。
这部分代受赠者承担的税款应计入税后奖金所属的会计科目，例如销售费用等。